【裁判字號】    98,台上,3724
【裁判日期】    980702
【裁判案由】    違反毒品危害防制條例
【裁判全文】
最高法院刑事判決            九十八年度台上字第三七二四號
上  訴  人  甲○○
上列上訴人因違反毒品危害防制條例案件，不服台灣高等法院台
中分院中華民國九十八年四月三十日第二審判決（九十八年度上
訴字第九三三號，起訴案號：台灣彰化地方法院檢察署九十七年
度偵字第八０一０、一０八四七號），提起上訴，本院判決如下
：
    主  文
上訴駁回。
    理  由
按刑事訴訟法第三百七十七條規定，上訴於第三審法院，非以判
決違背法令為理由，不得為之。是提起第三審上訴，應以原判決
違背法令為理由，係屬法定要件。如果上訴理由書狀並未依據卷
內訴訟資料，具體指摘原判決不適用何種法則或如何適用不當，
或所指摘原判決違法情事，顯與法律規定得為第三審上訴理由之
違法情形，不相適合時，均應認其上訴為違背法律上之程式，予
以駁回。本件上訴人甲○○上訴意旨略稱：上訴人係為幫同是施
用毒品之同儕解燃眉之急，而有販賣第一、二級毒品之犯行，第
一審判決雖亦認上訴人僅因一時貪念，所賣毒品數量不多，乃適
用刑法第五十九條規定酌減其刑，但對上訴人所犯多次販賣第一
、二級毒品犯行，未各論以一罪，且於各罪分別量處十六年二月
不等之徒刑後，卻與上訴人另犯多次轉讓第一級毒品犯行所處之
徒刑，合併定應執行有期徒刑二十二年，顯屬過重，況上訴人之
父母年事已高，其父不僅身罹喉癌，復有肢體障礙，幼子又亟待
扶養，倘服刑期間過長，家人恐有失學、失養之虞云云。
惟查：提起第二審上訴之目的，在於請求第二審法院撤銷、變更
第一審判決，依修正後刑事訴訟法第三百六十一條第二項規定，
應敘述具體理由。所謂不服第一審判決之具體理由，必係依據卷
內既有訴訟資料或提出新事證，指摘或表明第一審判決有何採證
認事、用法或量刑等足以影響判決本旨之不當或違法，而構成應
予撤銷之具體事由，始克當之；倘僅泛言原判決認定事實錯誤、
違背法令、量刑失之過重或輕縱，而未依上揭意旨指出具體事由
，或形式上雖已指出具體事由，該事由縱使屬實，亦不足以認為
原判決有何不當或違法者，皆難謂係具體理由，俾與第二審上訴
制度旨在請求第二審法院撤銷、變更第一審不當或違法之判決，
以實現個案救濟之立法目的相契合。本件原判決以上訴人提出之
上訴狀，雖載稱：上訴人於警詢、偵查及第一審審理時，對於犯
行已坦承不諱，犯後行狀良好，且犯罪所得非鉅，第一審量刑仍
屬過重，請撤銷第一審判決，量處更適當之刑云云。但並非依據
卷內訴訟資料或提出新事證，指摘或表明第一審判決有何足以影
響判決本旨之不當或違法，而構成應予撤銷之具體事由，與刑事
訴訟法第三百六十一條第二項所稱「具體理由」，尚非相當。因
認其上訴違背法定要件，不經言詞辯論，逕行判決駁回，已詳敘
其理由。上訴意旨對原審認其第二審上訴違背法律上程式之論斷
，究有何違背經驗法則或論理法則之違法情形，並未依據卷內資
料為具體之指摘，徒以其所犯多次販賣第一級、第二級毒品部分
，應僅各論以一罪，第一審各論以數罪，量刑及定執行刑又均失
重，原審予以維持為不當云云，係以自己之說詞，對原判決漫事
指摘，依首開說明，自難認係適法之第三審上訴理由。其上訴違
背法律上之程式，應予駁回。
據上論結，應依刑事訴訟法第三百九十五條前段，判決如主文。
中    華    民    國  九十八  年    七    月    二    日
                      最高法院刑事第六庭
                          審判長法官  謝  俊  雄
                                法官  陳  世  雄
                                法官  魏  新  和
                                法官  吳  信  銘
                                法官  徐  文  亮
      本件正本證明與原本無異
                                      書  記  官
中    華    民    國  九十八  年    七    月    七    日
                                                      Ｑ


司法院資訊處製作；財團法人民間司法改革基金會備份。
